# 请教陈版关于购买出租期房产的账务处理。

提问人：youknowhzl 时间：2020-08-07 23:33:07
您好，陈版，请问下列问题。
2019 年 12 月 17 日，某IPO公司A与B签订房屋购买合同（A购买B房屋），2019/12/31日已经办妥好权属，按照合同规定：此房屋已出租出去，租约期为（2018/1/1-2020/12/31）,租金为 13 万一月，2020/7/31日前租金归B公司所有。
A公司 2020 年 4 月收到所开发票，固资入账。
请问陈版：固资入账时点是否正确？以及是否属于固资定义？这样是否将租金出让是否符合IPO要求。

回答人：chenyiwei
1 、应确认为何种资产：考虑是否满足《企业会计准则第 3 号——投资性房地产》规定的定义和确认条件。
2 、资产的确认时间：因为2020/7/31之前的租金不归A公司，即在该日之前该资产不产生经济利益流入，故在该日期之前不应确认固定资产或者投资性房地产，仍应将已支付的购买款确认为其他非流动资产。